【裁判字號】    89,易,445
【裁判日期】    890809
【裁判案由】    竊盜
【裁判全文】
臺灣彰化地方法院刑事判決                          八十九年度易字第四四五號
    公  訴  人  臺灣彰化地方法院檢察署檢察官
    被      告  甲○○
    選任辯護人  朱浩萍律師
右列被告因竊盜案件，經檢察官提起公訴 (八十八年度偵字第七九一四號)，本院判
決如左：
    主    文
甲○○竊盜，處罰金伍仟元，如易服勞役，以佰元折算壹日。
    事    實
一、甲○○基於意圖為自己不法之所有犯意，於八十八年一月八日某時，因其負責提
    供材料、機械設備及技術，承作丙○○向乙○○原承攬之位於彰化縣芳苑鄉○○
    村○○段○道台十七線五十五公里處涵管舖設工程，而丙○○僅負責鳩工，甲○○為使地下涵管工程順利，圖一時之貪念，竟至附近約一公里遠之「旺慶工地事
    務所」內竊取乙○○（原承包商）所有橡膠止水墊一條（規格為2140*1640*20）
    ，並交由不知情之工人鍾文雄等人，將該止水墊栓置於地下涵管，嗣乙○○於同
    日晚上六時許，由宜蘭返抵該工地事務所，始查覺失竊，並至施工之地下涵管處
    查看發現並報警。
二、案經臺灣彰化地方法院檢察署檢察官自動檢舉偵查起訴。
    理    由
一、訊據被告否認竊盜行為，辯稱伊自己有購買二條橡膠止水墊，被告既有購買，自
    不合再偷竊他人之物，且標的物亦不昂貴，不論被告所提發票或出貨單，及被害
    人所提之收據，均在新台幣壹萬元以下，被告既有購二條止水墊，理非被告所偷
    ，也有可能是工人拿錯，另丙○○所言是推卸責任之詞等語，
二、惟查，上開事實，業據被害人乙○○指陳失竊情節甚詳，並稱於被告車上之另條
    止水墊，因尺寸規格不符，非被害人所有。而本件彰化縣警察局二林分局原移送
    丙○○涉嫌竊盜，然經檢察官偵查後發現丙○○並未涉案（由檢察官以八十八年
    度偵字第六五五號不起訴處分確定），而賴某稱因桃園另有工程要被告去做，怕
    被告遭羈押，工程延誤，違約會遭罰款，伊乃自北部連夜趕下來，並於派出所堅
    稱是自己涉案等情，業據丙○○於本院及偵查中供述甚詳，觀之警訊筆錄時間，
    亦相符合。另證人即施工工人鍾文雄於偵查中已證稱：「案發時丙○○並未在現
    場，丙○○到派出所時已是凌晨三時」、「被害人遺失止水墊是甲○○叫我從他
    的車子搬下來，並安裝至涵管」等語，該證人於本院復證稱：「是被告叫我從他
    車上拿止水墊去裝的，之前涵管有裝一條較薄的止水墊，該條是被告要別人從台
    北帶下來的，後來車上這條止水墊（即被害人所有之物）比較厚，被告要我換這
    條較厚止水墊」、「丙○○不會開車，施工地點離旺慶工地事務所約有一公里遠
    」等語，互核一致，另據被害人提出之單據所示，該止水墊規格為2140*1640*20
    ，而被告出示統一發票所載規格為2010*1650*20，亦可推論證人鍾文雄證述屬實
    ，復有現場照片四張可佐證，另參酌被告自承由伊提供材料，則丙○○及其他工
    人應無必要竊盜。綜上所述，堪信被告所辯，應係諉卸之詞，不足採信，被告犯
    行洵以認定。
三、核被告所為，係犯刑法第三百二十條第一項之竊盜罪。爰審酌被告應係圖一時施
    工便利之犯罪動機、目的、手段、竊盜所得僅一條橡膠止水墊，價值不高（據被
    害人提出之單據所載為新台幣八千三百元），所生之危害及犯罪後之態度等一切
    情狀，量處如主文所示之刑，並諭知易服勞役之折算標準，以示懲儆。
據上論斷，應依刑事訴訟法第二百九十九條第一項前段，刑法第三百二十條第一項、
第四十二條第二項，罰金罰鍰提高標準條例第一條前段、第二條，判決如主文。
本案經檢察官孫治遠到庭執行職務。
中    華    民    國    八十九        年      八    月        九        日
                                臺灣彰化地方法院刑事第二庭
                                    法      官  王  鏡  明
右正本證明與原本無異。
如不服本判決，應於送達後十日內向本院提出上訴狀( 須附繕本 )。
告訴人或被害人對於判決如有不服具備理由請求檢察官上訴者，其上訴期間之計算係
以檢察官收受判決正本之日期為準。
                                    法院書記官  于  淑  真
中    華    民    國    八十九        年      八    月       十五       日
刑法第三百二十條
意圖為自己或第三人不法之所有，而竊取他人之動產者，為竊盜罪，處五年以下有期
徒刑、拘役或五百元以下罰金。
意圖為自己或第三人不法利益，而竊佔他人之不動產者，依前項之規定處斷。
前二項之未遂犯罰之。


司法院資訊處製作；財團法人民間司法改革基金會備份。
